臺灣高等法院刑事裁定
111年度聲字第2111號
聲  請  人  臺灣高等檢察署檢察官
受  刑  人  鄭東信


                    (現於法務部○○○○○○○○○○○執行中)
上列聲請人因受刑人數罪併罰有二裁判以上，聲請定其應執行之
刑（聲請案號：臺灣高等檢察署111年度執聲字第938號），本院
裁定如下：
    主  文
鄭東信犯如附表所示各罪所處之刑，應執行有期徒刑肆年。
    理  由
一、聲請意旨略以：受刑人鄭東信（下稱受刑人）因竊盜數罪，
    先後經判決確定如附表，應依刑法第50條第1項第1款、第2
    項、第53條、第51條第5款規定定其應執行之刑，爰依刑事
    訴訟法第477條第1項聲請裁定等語。
二、按數罪併罰，有二裁判以上者，依刑法第51條規定，定其應
    執行之刑，數罪併罰，宣告多數有期徒刑者，於各刑中之最
    長期以上，各刑合併之刑期以下，定其刑期。但不得逾30年
    ，刑法第53條、第51條第5款定有明文。又裁判確定前犯數
    罪者，併合處罰之。但有下列情形者，不在此限：一、得易
    科罰金之罪與不得易科罰金之罪。二、得易科罰金之罪與不
    得易服社會勞動之罪。三、得易服社會勞動之罪與不得易科
    罰金之罪。四、得易服社會勞動之罪與不得易服社會勞動之
    罪。前項但書情形，受刑人請求檢察官聲請定應執行刑者，
    依第51條規定定之，刑法第50條亦有明文。次按，刑罰之科
    處，應以行為人之責任為基礎，考量人之生命有限，刑罰對
    被告造成之痛苦程度，係以刑度增加而生加乘效果，而非等
    比方式增加，如以實質累加方式執行，刑責恐將偏重過苛，
    不符現代刑事政策及刑罰之社會功能，故透過定應執行刑程
    式，採限制加重原則，授權法官綜合斟酌被告犯罪行為之不
    法與罪責程度、各罪彼此間之關聯性（例如數罪犯罪時間、
    空間、各行為所侵害法益之專屬性或同一性、數罪對法益侵
    害之加重效應等）、數罪所反應被告人格特性與傾向、對被
    告施以矯正之必要性等，妥適裁量最終具體應實現之刑罰，
    以符罪責相當之要求。因此，法院於酌定執行刑時，應體察
    法律恤刑之目的，為妥適之裁量，俾符合實質平等原則（最
    高法院105年度台抗字第626號、106年度台抗字第177號裁定
    意旨參照）。
三、經查，本件受刑人因於附表所示日期，犯如附表所示各罪，
    先後經臺灣士林地方法院、新北地方法院及本院判處如附表
    所示之刑，均經分別確定在案。嗣編號1至4所示之罪經定應
    執行有期徒刑1年6月確定、編號5至8所示之罪經定應執行有
    期徒刑1年確定、編號9至10所示之罪經定應執行有期徒刑2
    年2月確定、編號11至12所示之罪經定應執行有期徒刑1年6
    月確定。而附表所示各罪，其犯罪時間均在附表編號1所示
    裁判確定日前，本院並為各該犯罪事實之最後事實審法院，
    有上開判決書及本院被告前案紀錄表在卷可稽。又附表編號
    1至8所示之罪刑得以易科罰金，而附表編號9至12所示之罪
    刑，為不得易科罰金，符合修正後刑法第50條第1項但書不
    併合處罰之要件，須經受刑人請求檢察官聲請定其應執行刑
    ，始得依刑法第51條之規定定其應執行刑，然受刑人業已請
    求檢察官聲請定應執行刑，此有受刑人111年5月10日聲請狀
    在卷可憑（見本院卷第12頁至第16頁），故應認檢察官上開
    聲請為正當。本院並已發函請檢察官、受刑人於文到5日內
    具狀陳述意見，經斟酌檢察官、受刑人之意見後（本院卷第
    123頁、第125頁），考量受刑人所犯如附表所示各罪之罪質
    ，其中附表編號1、4、5、7、8為普通竊盜罪，附表編號2、
    3、6、9至12均為攜帶凶器竊盜罪，尚非侵害不可回復性之
    個人法益之犯罪，其行為動機相似，所竊取他人之物品，犯
    罪態樣近似，且犯罪時間集中於民國109年1至2月、5至7月
    間，犯罪時間尚屬密切，暨上揭犯罪反應出之人格特性及先
    前已定之執行刑，並權衡其行為責任與整體刑法目的及相關
    刑事政策等因素，爰依刑法第51條第5款規定，就附表所示
    各罪所處之刑，定其應執行刑如主文所示。
四、依刑事訴訟法第477條第1項，刑法第50條第1項第1款、第2
    項、第53條、第51條第5款，裁定如主文。
中　　華　　民　　國　　111 　年　　7 　　月　　13　　日
                  刑事第三庭    審判長法　官  張惠立
                                      法　官  廖怡貞
                                      法　官  鄭昱仁
以上正本證明與原本無異。
不得抗告。
                                      書記官  劉靜慧
中　　華　　民　　國　　111 　年　　7 　　月　　14　　日
附表：
編號  1 2 3 罪名  竊盜 竊盜 竊盜 宣告刑  有期徒刑3月(共2罪) 有期徒刑6月(共2罪) 有期徒刑3月 犯罪日期  109年5月30日 109年7月2日 109年7月5日 109年7月5日 109年6月3日 偵查機關年度案號  士林地檢109年度偵字第11564號 士林地檢109年度偵字第11564號 新北地檢109年度偵字第40630號 最 後 事 實 審 法院 士林地院 士林地院 新北地院  案號 109年度易字第457號 109年度易字第457號 110年度簡字第770號  判決日期 110年8月31日 110年8月31日 110年2月26日 確  定 判  決 法院 士林地院 士林地院 新北地院  案號 109年度易字第457號 109年度易字第457號 110年度簡字第770號  確定日期 109年9月30日 109年9月30日 110年4月2日 得否易科罰金  是 是 是 備註  ⑴士林地檢109年度執字第4888號 ⑵附表編號1至4經定應執行有期徒刑1年6月確定  ⑴新北地檢110年度執字第4262號 ⑵附表編號1至4經定應執行有期徒刑1年6月確定 

編號  4 5 6 罪名  竊盜 竊盜 竊盜 宣告刑  有期徒刑3月(共2罪) 有期徒刑2月 有期徒刑3月 犯罪日期  109年2月19日 109年2月21日 109年1月26日 109年2月21日 偵查機關年度案號  新北地檢109年度偵字第23560號 士林地檢109年度偵字第3130號等 士林地檢109年度偵字第3130號等 最 後 事 實 審 法院 新北地院 臺灣高院 臺灣高院  案號 110年度易字第238號 110年度上易字第1004號 110年度上易字第1004號  判決日期 110年5月4日 110年11月30日 110年11月30日 確  定 判  決 法院 新北地院 臺灣高院 臺灣高院  案號 110年度易字第238號 110年度上易字第1004號 110年度上易字第1004號  確定日期 110年6月23日 110年11月30日 110年11月30日 得否易科罰金  是 是 是 備註  ⑴新北地檢110年度執字第5818號 ⑵附表編號1至4經定應執行有期徒刑1年6月確定 ⑴士林地檢111年度執字第281號 ⑵附表編號5至8經定應執行有期徒刑1年確定  

編號  7 8 9 罪名  竊盜 竊盜 竊盜 宣告刑  有期徒刑6月 有期徒刑5月 有期徒刑8月(共5罪) 犯罪日期    109年2月16日 109年2月18日 109年1月26日 109年1月26日 109年1月26日 109年2月4日 109年2月21日 偵查機關年度案號  士林地檢109年度偵字第3130號等 士林地檢109年度偵字第3130號等 士林地檢109年度偵字第3130號等 最 後 事 實 審 法院 臺灣高院 臺灣高院 臺灣高院  案號 110年度上易字第1004號 110年度上易字第1004號 110年度上易字第1004號  判決日期 110年11月30日 110年11月30日 110年11月30日 確  定 判  決 法院 臺灣高院 臺灣高院 臺灣高院  案號 110年度上易字第1004號 110年度上易字第1004號 110年度上易字第1004號  確定日期 110年11月30日 110年11月30日 110年11月30日 得否易科罰金  是 是 否 備註  ⑴士林地檢111年度執字第281號 ⑵附表編號5至8經定應執行有期徒刑1年確定  ⑴士林地檢111年度執字第280號 ⑵附表編號9至10經定應執行有期徒刑2年2月確定 

編號  10 11 12 罪名  竊盜 竊盜 竊盜 宣告刑  有期徒刑9月 有期徒刑10月(共2罪) 有期徒刑8月 犯罪日期  109年2月22日 109年2月22日 109年2月22日 109年2月22日 偵查機關年度案號  士林地檢109年度偵字第3130號等 臺北地檢109年度偵字第9201、9602、9622號 臺北地檢109年度偵字第9201、9602、9622號 最 後 事 實 審 法院 臺灣高院 臺灣高院 臺灣高院  案號 110年度上易字第1004號 110年度上易字第1101號 110年度上易字第1101號  判決日期 110年11月30日 110年12月7日 110年12月7日 確  定 判  決 法院 臺灣高院 臺灣高院 臺灣高院  案號 110年度上易字第1004號 110年度上易字第1101號 110年度上易字第1101號  確定日期 110年11月30日 110年12月7日 110年12月7日 得否易科罰金  否 否 否 備註  ⑴士林地檢111年度執字第280號 ⑵附表編號9至10經定應執行有期徒刑2年2月確定 ⑴臺北地檢111年度執字第153號 ⑵附表編號11至12經定應執行有期徒刑1年6月確定